---
title: "Taller 2"
author: "Nicolás González J, Sofía Galeano F & Jean C. Espitia"
date: "14/2/2021"
output: pdf_document
---

**PUNTO 1**

A partir de dos funciones A y B disesñamos una funcón que construye una matriz C que tiene a la matriz A en la esquina superior izquierda, a la matriz B en la esquna inferior derecha y el resto de posiciones son 0

1.  Crear una función con cualquier nombre que dependa de dos argumentos

2.  Definir n como la suma de las filas de ambas matrices y m como la suma de las columnas

3.  crear una matriz C de tamaño nxm rellena de 0

4.  Utilizar dos funciones "for" para delimitar las posiciones de C que serán ocupadas por A. De esta manera, se define que i toma valores desde 1 hasta la cantidad de filas de A y j desde 1 hasta la cantidad de columnas de A. Se remplaza C[i,j] como A[i,j]

5.  Así como en el PASO 3, se debe definir el espacio que ocupará B dentro de C, por lo que ahora i tomará valores desde la posicion 1+dim(A)[1] hasta n y j tomará valores desde 1+dim(A)[2] hasta m para evitar que se sobrepongan las matrices. Se reemplaza C[i,j] como B[(i-dim(A)[1]),(j-dim(A)[2])] para que tome los valores de B dentro de las dimensiones de C que son diferentes.

6.  Finalmente solo pedimos que la funcion devuelva C

7.  Para probar la función incluya como argumentos llas dos matrices que desea ubicar dentro de la matriz C

```{r}
matrix1 <- function(A,B) {
  n <- nrow(A)+nrow(B)
  m <- ncol(A)+ncol(B)
  
  C <- matrix(0, nrow = n, ncol = m)
       for (i in 1:dim(A)[1]) {
         for (j in 1:dim(A)[2]){
           C[i,j]=A[i,j]  
         }
       }
        
  
       for (i in (dim(A)[1]+1):(dim(A)[1]+dim(B)[1])) {
         for(j in (dim(A)[2]+1):(dim(A)[2]+dim(B)[2])) {
           C[i,j]=B[(i-dim(A)[1]),(j-dim(A)[2])] 
         }
       }
  return(C)
}
  


A <- matrix(1:9, nrow = 3, ncol = 3, byrow = TRUE)
B <- matrix(10:18, nrow = 3, ncol = 3, byrow = TRUE)



C <- matrix1(A,B)
C

```

**PUNTO 2**

Diseñar una funcion que a partir de un vector que contiene los valores observados de una serie temporal, cree una matriz de 4 columnas que corresponden a las observaciones originales y los 3 primeros rezagos de la variable

1.  Crear una funcion que dependa de un único argumento

2.  Definir n como el tamaño del vector en cuestión

3.  Crear una matriz m rellena de 0 de tamaño (n-3)x4, porque las primeras 3 observaciones no tienen 3 rezagos

4.  Reemplazar por columnas los valores del vector desplazandolo una unidad hacia el inicio de esta para poder observar el rezago inmediatamente anterior

5.  La funcion debe devolver el valor de m

6.  Para proobarlo debe escribir la funcioón cuyo argumento será cualquier vector de cualquier tamaño que tenga previamente definido

```{r}
rez <- function(V){
  
  n <- length(V)
  
  m <- matrix(NA, nrow = n-3, ncol = 4)
   
  m[,1]=V[4:n]
  m[,2]=V[3:(n-1)]
  m[,3]=V[2:(n-2)]
  m[,4]=V[1:(n-3)] 
 return(m) 
}

V <- c(1:8)
H <- rez(V)
H

```

**PUNTO 3**

Diseñar una función que dadas las matrices A y B construya la matriz K definida como el producto Kronecker de A y B

1.  Crear una función con el nombre que quiera que dependa de dos argumentos

2.  Definir una matriz K de tamaño nxm donde n es la multiplicación de las filas de A y las filas de B y m es la multiplicacion de las columnas de A y las columnas de B

3.  Utilizar la función "for" para definir que los valores que va a tomar i serán iguales a la secuencia de numeros de la cantidad de filas que tiene la matriz A

4.  Crear la variable cur_rows que será igual a la secuencia de numeros igua al tamaño de las filas de la matriz B sumada a los valores que tome i menos 1 multiplicado las filas de B

5.  Utilizar una función "for" para determinar que los valores que tomará j será la secuencia de numeros igual al tamaño de las columnas de A

6.  Reemplazar en K los valores de la multiplicación de A[i,j]\*B

7.  Para probar la función remplace como argumentos las dos matrices de las cuales quiere conocer el producto Kronecker.

Si desea verificar el resultado puede compararlo con la funcion predeterminada de base r llamada kronecker

```{r}
kron <-  function(A,B){
  
  n <- nrow(A)*nrow(B)
  m <- ncol(A)*ncol(B)
  
  K <- matrix(0, nrow = n, ncol = m)
  
  for (i in seq_len(nrow(A))){
    cur_rows <- seq_len(nrow(B)) + (i-1)*nrow(B)
    for (j in seq_len(ncol(A)))
      K[cur_rows, seq_len(ncol(B)) + (j-1)*ncol(B)] <- A[i,j]*B
  }
  
  return(K)
}


A <-  matrix(c(1, 2, 3, 1), nrow = 2, ncol =  2, byrow = TRUE)
B <-  matrix(c(0, 3, 2, 1), nrow = 2, ncol =  2, byrow = TRUE)
A
B

C <- kron(A,B)
C  

```
