---
title: "Taller 3 Nicolás González J"
author: "Nicolás González J & Sofía Galeano"
date: "17/2/2021"
output:
  pdf_document: default
  html_document:
    df_print: paged
  word_document: default
---

```{r setup, include=FALSE}
knitr::opts_chunk$set(echo = TRUE)
```

A partir de una matriz de datos, en la que la primera columna contiene los valrores de la
muestra de la variable dependiente y las demás columnas son los valores observados de
las variables independientes debe generar:

1.  Un vector que contenga los estimadores del modelo

2.   Una matriz de varianzas y covarianzas

3.   Un vector que contenga con los errores estándar de los estimadores (ee)

4.   Un vector que contenga los valores del estadístico de prueba de significancia individual

5.  Un vector que contenga los valores p de las pruebas de significancia individual

6.  El valor del estadístico de prueba F para la significancia conjunta

7.  El valor p de la prueba de significancia conjunta

Desarrollo

1.

Se crea una variable nueva variable, x, definida como una matriz que contiene la base de datos "wage" donde la primera columna tiene valor de 1.[^1]

[^1]: X es una matriz con n filas y (k+1) columnas. La primera columna contiene el valor 1 en todas las celdas. Las siguientes columnas contienen los datos de las k variables independientes. Cada fila es una observación. 

```{r}
library(readxl)
wage <- read_excel("C:/Users/NIGOJ/Downloads/wage.xlsx")
x <- as.matrix(wage)
x[,1]=1
```

Se crea una variable nueva, y, definida como una matriz que contiene los datos de la primera columna de la base de datos.[^2]

[^2]:Y es una matriz con n filas y 1 columna. Cada entrada es una observación de la variable dependiente.

```{r}
y <- as.matrix(wage [1])
```

Luego se pueden estimar los coeficientes beta.
```{r}
B <- (solve(t(x)%*%x))%*%(t(x)%*%y)
B
```
2.

Para identificar la matriz de varianzas y covarianzas definida como la multiplicacion de la varianza del termino del error (s2) por la matriz inversa de la multiplicacion de x transpuesta por x, se debe:

Identificar la Suma Residual de Cuadrados (SRC) y dividirla entre la cantidad de observaciones (n) menos el numero de variables independientes (k) más 1:
```{r}
n <- dim(wage)[1]
n

k <- dim(wage) [2]-1
k

s2_y <- var(y)
s2_y

STC <- (n-1)*s2_y
STC

SRC <-  (t(y)%*%y)-(t(B)%*%(t(x)%*%y))
SRC

s2 <- (SRC/(n-(k+1)))
s2

v <- as.numeric(s2)*solve(t(x)%*%x)
v
```
NOTA: Aunque s2 sea un número escalar R lo identifica como matriz ya que es el producto de operaciones entre varias matrices. Tambien definimos s2_y como la varianza de la muestra y STC como la suma total de cuadrados, es decir, las observaciones menos 1 (n-1) multiplicada la varianza de y.

3. 

Para obtener el vector que contenga con los errores estándar de los estimadores (ee) debemos extraer la raiz cuadrada de la diagonal principal de la matriz de varianzas y covarianzas, es decir, las varianzas del termino error.

```{r}
ee <- sqrt(diag(v))
ee
```

4. 

Los valores del estadístico de prueba de significancia individual (t_ep) son la division de los coeficientes beta entre el error estandar (ee).
```{r}
t_ep <- B/ee
t_ep
```
5. 

Con los estadisticos de prueba podemos generar un vector que contenga los valores p de las pruebas de significancia individual. Definimos el valor p como 2 multiplicado por la probabilidad de que el estadistico T sea mayor que el valor absoluto del estimado (t_ep).
```{r}
pt <- 2*pt(abs(t_ep), df = n-1, lower.tail = FALSE)
pt
```
6.

El valor del estadistico F nos permite confirmar la significancia estadistica del modelo en general. Este se define como la division de la division del r2 y los grados de libertad 1 (gl1) y (1-r2) entre los grados de libertad 2 (gl2). [^3]

[^3]: gl1 es igual al numero de variables independientes (k) y gl2 es el numero de observaciones menos la cantidad de variables independientes menos 1 (n-(k+1))

```{r}
r2 <- 1-(SRC/STC)
r2

gl1 <- k
gl1
gl2 <- n-(k+1)
gl2
ftest <- (r2/gl1)/((1-r2)/gl2)
ftest
```
NOTA: Definimos r2 como 1 menos la division de la suma residual de cuadrados (SRC) entre la suma total de cuadrados (STC)

7. 

Con el valor del estadistico F podemos determinar la significancia conjunta del modelo identificando la probabilidad de que el estadistico F sea mayor que el estimado.
```{r}
pf <- pf(ftest, df1 = gl1, df2 = gl2, lower.tail = FALSE)
pf 
```






